Luciane Bazzo Freiberg

Endereço: Rua César Guimarães. São Paulo - SP Telefone: (11)96508-1405

LinkedIn: www.linkedin.com/in/luciane-bazzo-freiberg

GitHub: https://github.com/LucianeBazzo
e-mail: lu.bazzo.fb@gmail.com

Objetivo

Atuar como Programador/Desenvolvedor Front-End.

Resumo Profissional

Profissional em transição de carreira com 14 anos de experiência como Analista de Treinamento e Desenvolvimento, buscando aplicar minhas habilidades em comunicação, aprendizado rápido e colaboração no desenvolvimento de soluções front-end. Atualmente, estou cursando Programação na Alura, com foco em HTML, CSS e JavaScript. Tenho experiência em gestão de mudanças organizacionais, levantando necessidades e avaliando impactos, o que me proporciona uma visão abrangente no desenvolvimento de produtos que atendem às expectativas do usuário.

Minhas habilidades em ferramentas como Git, GitHub, VSCode e Figma complementam minha formação técnica, permitindo uma abordagem prática e criativa para a construção de interfaces e experiências digitais. Estou comprometida em contribuir para ambientes colaborativos, utilizando minha capacidade de escuta e comunicação eficaz para facilitar o trabalho em equipe e promover um desenvolvimento ágil.

Tenho conhecimento em Power Point, Word, Excel; Ferramentas de Vídeo: Canva, Obs Studio; Metodologia ágil e ferramentas como Trello, Kanban, Jira; IA: Chat GPT, Gemini e Copilot.

Experiências Profissionais:

Porto Seguro Cia. de Seguros • São Paulo SP • 10/1994 - 02/2023 Cargos:

Analista de Desenvolvimento Operacional 2019 - 2023

Responsabilidades:

- Levantamento de Necessidades de Treinamento (LNT);
- Elaboração e aplicação dos treinamentos(presencial, onLine, EAD e videoaulas);

- Materiais de treinamento (apresentações, materiais de apoio) e acompanhamento do resultado dos treinamentos;
- Elaboração de comunicados internos e ações para melhoria de clima organizacional;
- Campanhas de endomarketing;
- Gestão de Mudanças Organizacionais.

Instrutor de Treinamento Técnico: 2014 - 2019

Responsabilidades:

- Levantamento de necessidades de treinamento;
- Elaboração e aplicação dos treinamentos(presencial, onLine, EAD);
- Materiais de treinamento (apresentações, materiais de apoio);
- Acompanhamento do resultado dos treinamentos.

Analista de Controle de qualidade e Treinamento: 2008 - 2014

Responsabilidades:

- Elaboração e aplicação de treinamentos (presencial), materiais de treinamento(apresentações, materiais de apoio);
- Análise da qualidade de documentos emitidos, ações de melhoria da qualidade e feedback aos emissores.

· Técnico de Seguros: 1994 - 2008

Responsabilidades:

- Análise e emissão de documentos (apólices e endossos de seguros Automóvel);
- Atendimento ao corretor (telefone e chat).

Tokio Marine Seguradora • 04/1992 - 10/1994

Cargo: Auxiliar de Seguros Auto

Formação Acadêmica

Graduação: Administração de Empresas

Centro Universitário Fei

Conclusão: 1995

Pós- Graduação: Ensino Remoto, Ensino a Distância e Metodologias Ativas

Faculdade Metropolitana

Conclusão: 2021

Idiomas

Inglês: Conversação e escrita – nível intermediário

Cursos de Tecnologia

Formação em Programação – Alura – Em andamento (início jul/2024)

Linguagens: HTML, CSS, JavaScript

Ferramentas utilizadas: Git e GitHub, VSCode, Figma